【裁判字號】    98,審易,1949
【裁判日期】    981009
【裁判案由】    竊盜
【裁判全文】
臺灣高雄地方法院刑事判決            98年度審易字第1949號
公  訴  人  臺灣高雄地方法院檢察署檢察官
被      告  乙○○
                    （另案於臺灣屏東監獄執行中）
上列被告因竊盜案件，經檢察官提起公訴（98年度偵緝字第1230
號），被告於準備程序中就被訴事實為有罪之陳述，經本院告知
簡式審判程序之旨，並聽取被告與公訴人之意見後，本院裁定依
簡式審判程序審理，判決如下：
    主  文
乙○○犯刑法第三百二十一條第一項第二、三款之竊盜罪，累犯
，處有期徒刑捌月；又犯竊盜罪，累犯，處有期徒刑貳月。應執
行有期徒刑玖月。
    事  實
一、乙○○前因犯竊盜、侵占等罪，經本院以95年度易字第230
    號判處有期徒刑6 月、7 月，應執行有期徒刑1 年確定，嗣
    經減刑及定應執行刑為有期徒刑6 月確定，於民國96年7 月
    16日執行完畢。詎其不知悔改，復意圖為自己不法之所有，
    而基於竊盜犯意，先後為下列犯行：
 (一) 於97年10月21日上午11時許，從高雄縣鳳山市○○路324 巷
    5 號後方之防火巷，攀爬至該址2 樓，再持可供兇器使用之
    螺絲起子1 支（未扣案）破壞該處浴室窗戶加裝之安全設備
    鐵窗，踰越該安全設備入內竊取甲○○○所有之存錢筒1 個
    （內有現金約新臺幣【下同】800 元）及由1 元硬幣貼製之
    公雞飾品1 個（共值約1500元）。
 (二) 於97年11月某日日間，在高雄縣鳳山市○○路○段246 巷4
    號1 樓，徒手打開該處後門，入內竊取丁○○所有鍍金匾額
    1 個及現金約200 至300 元（侵入住宅部分未據告訴）。嗣
    乙○○於98年2 月4 日下午1 時30分許，在高雄縣鳳山市○
    ○○路127 巷口為警盤查，就上開未發覺之2 次竊盜犯罪，
    向員警自首，始悉上情。
二、案經高雄縣政府警察局鳳山分局報告臺灣高雄地方法院檢察
    署檢察官偵查起訴。
    理  由
一、訊據被告乙○○對於上開犯罪事實坦承不諱，並有證人即被
    害人甲○○○、丁○○之證詞可資佐證，另有照片4 張附卷
    足憑，足見被告前開任意性自白與事實相符，被告犯行堪予
    認定，應依法論罪科刑。
二、按刑法第321 條第1 項第3 款之攜帶兇器竊盜罪，係以行為
    人攜帶兇器竊盜為其加重條件，此所謂兇器，其種類並無限
    制，凡客觀上足對人之生命、身體、安全構成威脅，具有危
    險性之兇器均屬之，且只須行竊時攜帶此種具有危險性之兇
    器為已足，並不以攜帶之初有行兇之意圖為必要（最高法院
    79年台上字第5253號判例意旨參照）；次按刑法第321 條第
    1 項第2 款所謂安全設備，係指依社會通常觀念足認為防盜
    之設備而言，窗戶具有防盜之作用，應屬刑法第321 條第1
    項第2 款所定之其他安全設備（最高法院55年台上字第547
    號判例、45年台上字第1443號判例參照），而刑法第321 條
    第1 項第2 款所謂「毀」係指毀損，稱「越」則指踰越或超
    越，只要踰越或超越安全設備之行為使該安全設備喪失防閑
    作用，即該當於前揭規定之要件。查被告為事實欄(一)之竊盜
    犯行時所攜帶之螺絲起子1 支雖未扣案，惟係金屬材質，質
    地堅硬，且係用以破壞鐵窗，是上開工具對人之生命、身體
    均具有相當程度之危險性，足供兇器使用，係屬兇器無訛；
    被告以該螺絲起子破壞浴室鐵窗，並自鐵窗處進入屋內，此
    舉應屬毀越安全設備。是核被告所為，係犯刑法第321 條第
    1 項第2 款、第3 款（起訴書核犯欄漏未引用刑法第321 條
    第1 項第3 款之條文，此部分業經檢察官於審判時當庭補充
    ，見本院卷第20頁）攜帶兇器毀越安全設備竊盜罪，及刑法
    第320 條第1 項竊盜罪。被告有上開事實欄所載受有期徒刑
    執行完畢之情形，此有臺灣高等法院被告前案紀錄表在卷可
    佐，其於徒刑執行完畢5 年之內故意再犯本件有期徒刑以上
    之罪，為累犯，應依法加重其刑。被告就前述2 罪，於未被
    發覺前，向員警自首而接受裁判，應依刑法第62條前段減輕
    其刑。被告所犯事實(一)、(二)2 罪，均有上開加重及減輕事由
    ，應依刑法第71條第1 項先加後減之。被告所犯之2 罪，犯
    意各別，行為互殊，應予分論併罰。
三、爰審酌被告正值青年，有謀生能力，竟不思以正途取財，其
    竊取他人之財物，顯見被告不知尊重他人權益，該行為實屬
    不當，其價值觀亦有需矯正之處，惟被告係於員警盤查其身
    份時主動向警方自首犯罪，於偵審中亦始終坦承犯行，犯後
    態度尚可，且被告竊盜所得之財物價值並非甚鉅等一切情狀
    ，認檢察官就犯罪事實(一)部分求處有期徒刑8 月，應屬允當
    ；檢察官就犯罪事實(二)部分求處有期徒刑4 月，則略屬稍重
    ，而分別量處如主文所示之刑，並定應執行刑。至被告為犯
    罪事實(一)竊盜犯行時所攜帶之螺絲起子，因非違禁物，且未
    經扣案，為避免執行困難，爰不為沒收之諭知，附此敘明。
據上論斷，應依刑事訴訟法第299 條第1 項前段、第273 條之1
第1 項，刑法第321 條第1 項第2 款、第3 款、第320 條第1 項
、第47條第1 項、第62條前段、第51條第5 款，刑法施行法第1
條之1 ，判決如主文。
本案經檢察官丙○○到庭執行職務。
中    華    民    國    98    年    10    月    9     日
                  刑事第十庭    法  官  蔡書瑜
以上正本證明與原本無異。
如不服本判決應於收受送達後10日內向本院提出上訴書狀，並應
敘述具體理由；如未敘述上訴理由者，應於上訴期間屆滿後20日
內向本院補提理由書（均須按他造當事人之人數附繕本）「切勿
逕送上級法院」。
中    華    民    國    98    年    10    月    9     日
                                書記官  楊明月
附錄：論罪法條
中華民國刑法第320條第1項
意圖為自己或第三人不法之所有，而竊取他人之動產者，為竊盜
罪，處5  年以下有期徒刑、拘役或 5 百元以下罰金。
中華民國刑法第321條第1項
犯竊盜罪而有左列情形之一者，處 6 月以上、 5 年以下有期徒
刑：
一、於夜間侵入住宅或有人居住之建築物、船艦或隱匿其內而犯
    之者。
二、毀越門扇、牆垣或其他安全設備而犯之者。
三、攜帶兇器而犯之者。
四、結夥三人以上而犯之者。
五、乘火災、水災或其他災害之際而犯之者。
六、在車站或埠頭而犯之者。


司法院資訊處製作；財團法人民間司法改革基金會備份。
